【裁判字號】    98,台上,5094
【裁判日期】    980910
【裁判案由】    違反毒品危害防制條例等罪
【裁判全文】
最高法院刑事判決            九十八年度台上字第五０九四號
上  訴  人  甲○○
上列上訴人因違反毒品危害防制條例等罪案件，不服台灣高等法
院高雄分院中華民國九十八年七月二十四日第二審判決（九十八
年度上訴字第一００一號，起訴案號：台灣高雄地方法院檢察署
九十七年度偵字第六八一七號），提起上訴，本院判決如下：
    主  文
上訴駁回。
    理  由
按刑事訴訟法第三百七十七條規定，上訴於第三審法院，非以判
決違背法令為理由，不得為之。是提起第三審上訴，應以原判決
違背法令為理由，係屬法定要件。如果上訴理由書狀並未依據卷
內訴訟資料，具體指摘原判決不適用何種法則或如何適用不當，
或所指摘原判決違法情事，顯與法律規定得為第三審上訴理由之
違法情形，不相適合時，均應認其上訴為違背法律上之程式，予
以駁回。本件原判決以上訴人甲○○因販賣第一級毒品，經第一
審法院判決（應執行有期徒刑十三年三月）後，提起第二審上訴
，其上訴書狀僅泛稱上訴人始終否認販賣第一級毒品，第一審判
決認定之事實與採證不符，即令有罪，其量刑亦違反平等原則及
比例原則云云，而未敘述具體之上訴理由；因認其上訴不合法律
上之程式，予以駁回，已於理由內論敘綦詳。從形式上觀察，並
無判決違背法令之情形存在。查不服地方法院之第一審判決而上
訴者，須提出上訴書狀；上訴書狀應敘述具體理由，此為法定必
備之程式。上訴書狀未敘述上訴理由者，應於上訴期間屆滿後二
十日內補提理由書於第一審法院，逾期未補提者，第一審法院應
定期間先命補正。倘上訴書狀已敘述理由，但所敘述者並非具體
理由，則屬上訴不合法律上之程式，由第二審法院逕以判決駁回
之，不生定期命補正之問題，此觀刑事訴訟法第三百五十條、第
三百六十一條、第三百六十二條及第三百六十七條規定自明。上
訴人之第二審上訴書狀所述各節，並非依據卷內訴訟資料或提出
新事證，指摘或表明第一審判決有何足以影響判決本旨之不當或
違法，而構成應予撤銷之具體事由，與刑事訴訟法第三百六十一
條第二項所稱「具體理由」，尚非相當，原判決已加說明。從而
原審未命補正，逕行駁回其上訴，即無不合。上訴意旨以其上訴
書狀已述敘具體理由，原判決逕予駁回，顯有違誤，且刑事訴訟
法對於未敘述「具體」上訴理由者，並無應予駁回之授權規定等
語，持己見任意指摘，不符第三審上訴之法定要件。其上訴為違
背法律上之程式，應予駁回。復查上訴人持有第一級毒品部分，
係犯毒品危害防制條例第十一條第一項之罪，核屬刑事訴訟法第
三百七十六條第一款之案件，既經第二審判決，自不得上訴於第
三審法院，上訴人猶就此部分提起上訴，於法不合，應併駁回之
。
據上論結，應依刑事訴訟法第三百九十五條前段，判決如主文。
中    華    民    國  九十八  年    九    月    十    日
                      最高法院刑事第十庭
                          審判長法官  花  滿  堂
                                法官  黃  正  興
                                法官  陳  東  誥
                                法官  林  錦  芳
                                法官  洪  昌  宏
      本件正本證明與原本無異
                                      書  記  官
中    華    民    國  九十八  年    九    月   十四   日
                                                    Ｒ


司法院資訊處製作；財團法人民間司法改革基金會備份。
